【裁判字號】    89,交易,139
【裁判日期】    890905
【裁判案由】    過失致死
【裁判全文】
臺灣雲林地方法院刑事判決                        八十九年度交易字第一三九號
    公  訴  人  臺灣雲林地方法院檢察署檢察官
    被      告  甲○○
右列被告因業務過失致死案件，經檢察官聲請簡易判決處刑（八十九年度偵字第一九
一七號），本院斗六簡易庭認不宜以簡易判決處刑，改依通常訴訟程序審理，本院判
決如左：
    主  文
甲○○從事業務之人，因業務上之過失致人於死，處有期徒刑肆月。緩刑貳年。
    事  實
一、甲○○以駕駛車號ＵＲ─四五八六號自用小貨車載運輕鋼架為業，駕駛為其附隨
    業務，為從事業務之人，於民國八十九年三月二十二日晚上十一時四十分許，駕
    駛車牌號碼ＵＲ─四五八六號自用小貨車，沿雲林縣斗六市○○路往石榴路方向
    行駛，途經榴南路與南仁路交岔路口時，原應注意汽車行駛至交岔路口，其行進
    應遵守閃光黃燈之燈光號誌表示「警告」，車輛應減速接近，注意安全，小心通
    過，依當時為晴天，路面乾燥、無缺陷，道路無障礙物，視距良好之情形下，又
    無不能注意之情事，竟疏未注意減速接近，注意安全，貿然通過該交岔路口，適
    有張晉福騎乘車號ＹＫＳ─七一六號機車沿南仁路往梅林方向行駛，亦疏未注意
    閃光紅燈，未減速接近，並先停止於交岔路口前，讓幹道車優先通行後認為安全
    時，即貿然行至該交岔路口，並因而撞及甲○○所駕駛之上開自小貨車右後輪，
    張晉福因而受有頭部挫傷骨折、顱內出血等傷害，送醫急救後仍不治死亡。甲○
    ○於車禍後，警方尚未得知肇事者係何人前，主動以電話向警方表示其係肇事人
    而自首並接受裁判。
二、案經台灣雲林地方法院檢察署檢察官據報相驗後自動檢舉偵查起訴。
    理  由
一、右揭事實，業據被告於偵、審中坦承不諱，並有道路交通事故調查報告表及現場
    照片十四張附卷可按，而被害人張晉福確係因本件車禍受傷致顱內出血死亡，亦
    經臺灣雲林地方法院檢察署檢察官督同檢驗員相驗屬實，且有勘驗筆錄、相驗屍
    體證明書、驗斷書等在卷足憑。按汽車行駛至交岔路口，其行進應遵守燈光號誌
    ，又閃光黃燈表示「警告」，車輛應減速接近，注意安全，小心通過，道路交通
    安全規則第一百零二條第一項第一款、道路交通標誌標線號誌設置規則第二百十
    一條第一項第一款分別定有明文，被告駕駛汽車本應注意上述道路交通安全規定
    ，且依當時為晴天，路面乾燥、無缺陷，道路無障礙物，視距良好之情形，有道
    路交通事故調查報告表一紙在卷足據，並無不能注意之情形，被告能注意而不注
    意，因而肇至本件車禍，自應負過失之責任，至被害人行經交岔路口時，未注意
    閃光紅燈，未減速接近，並先停止於交岔路口前，讓幹道車優先通行後認為安全
    時，即貿然行至該交岔路口，並因而撞及被告所駕駛之上開自小貨車右後輪，是
    就本件車禍之發生，被害人之過失程度極為重大，然縱令被害人對本件車禍之發
    生與有過失，仍無解於被告之過失責任，且被告之過失行為與被害人死亡之結果
    間，復有相當因果關係，是被告過失犯行堪以認定。
二、按刑法上所謂業務，係指個人基於其社會地位繼續反覆所執行之業務，其主要部
    分之業務固不待論，即為完成主要業務所附隨之準備工作與輔助事務，亦應包括
    在內，最高法院七十一年臺上字第一五五○號著有判例可資參照，本件被告係以
    駕駛車輛載運輕鋼架為業，其駕車係為完成其載運輕鋼架之準備工作與輔助事務
    ，屬業務上之行為，為從事業務之人。核被告所為，係犯刑法第二百七十六條第
    二項之業務過失致人於死罪。公訴人認係犯同條第一項普通過失致人於死罪，起
    訴法條尚有未恰，應予變更。被告於肇事後，偵查犯罪機關尚未發覺犯罪前即主
    動向斗六分局榴中派出所自首並靜候裁判等情，業據證人即雲林縣警察局斗六分
    局榴中派出所警員乙○○到庭證述屬實（見本院八十九年八月八日訊問筆錄），
    應依刑法第六十二條之規定減輕其刑。爰審酌被告並無前科、素行良好、因一時
    失慎致肇本件車禍，於肇事後立即將被害人送醫急救，且被告於肇事後已與被害
    人家屬達成和解，賠償被害人家屬（有調解書一紙在卷足稽）、其過失程度及被
    害人生命之價值等一切情狀，量處如主文所示之刑。末查被告前未曾受有期徒刑
    以上刑之宣告，有台灣雲林地方法院被告院內索引卡紀錄表、臺灣高等法院被告
    國前案紀錄表二紙在卷可稽，其犯罪後已深知悔悟，本院認其經此教訓後，當知
    警惕，信無再犯之虞，因認其所宣告之刑，以暫不執行為適當，併予宣告緩刑二
    年，以勵自新。
據上論斷，應依刑事訴訟法第二百九十九條第一項前段、第三百條、刑法第二百七十
六條第二項、第六十二條前段、第七十四條第一款、罰金罰鍰提高標準條例第一條前
段，判決如主文。
本案經檢察官徐維嶽到庭執行職務。
中      華      民      國      八十九      年      九    月     五     日
                                     臺灣雲林地方法院刑事第二庭
                                         審判長法官  紀  文  勝
                                               法官  蔣  得  忠
                   法官  冷  明  珍
右正本證明與原本無異。
如不服本判決，應於判決送達後十日內向本院提出上訴狀( 應附繕本 )。
                                             書記官  周  麗  雲
中      華      民      國      八十九      年      九    月     七     日
刑法第二百七十六條
一、因過失致人於死者，處二年以下有期徒刑、拘役或二千元以下罰金。
二、從事業務之人，因業務上之過失犯前項之罪者，處五年以下有期徒刑或拘役，得
    併科三千元以下罰金。


司法院資訊處製作；財團法人民間司法改革基金會備份。
